---
title: "2조 Decision tree 복습과제"
author: "김규진 김민주 장은조"
date: '2020 3 12 '
output: html_document
---

HEART 데이터를 이용하여 rpart를 직접 해봅시다.

<HERAT data설명>
Heart 데이터는 흉부외과 환자 303명을 관찰한 데이터로, AHD 칼럼에 각 환자들이 심장병이 있는지 여부가 기록되어 있습니다.
heart.csv에 담긴 데이터들의 칼럼은 아래와 같이 14개가 있습니다.

1. age : 나이 (int)
2. sex : 성별 (1, 0 / int)
3. chest pain type (4 values)	: 가슴 통증 타입 (0 ~ 3 / int)
4. resting blood pressure	: 혈압
5. serum cholestoral in mg/dl	: 혈청 콜레스테롤
6. fasting blood sugar > 120 mg/dl : 공복 혈당
7. resting electrocardiographic results	: 심전도
8. maximum heart rate achieved : 최대 심장박동 수
9. exercise induced angina : 운동 유도 협심증 
10. oldpeak = ST depression induced by exercise relative to rest : 노약 = 운동에 의해 유발되는 St 우울증
11. the slope of the peak exercise ST segment	ST : 세그먼트의 기울기
12. number of major vessels (0-3) colored by flourosopy	: 혈관의수
13. thal : 3 = normal; 6 = fixed defect; 7 = reversible defect: thalassemia이라고 불리우는 혈관질병여부 

## Q. Data load and inspection
```{r}
heart <- read.csv("Heart.csv", header=T)
str(heart)
```

## Q. Dataset split with caret package seed = 4로 해주세요(train:test = 7:3)

```{r}
library(caret)
set.seed(4)
intrain=createDataPartition(y=heart$AHD, p=0.7,list = F)
heart_train<-heart[intrain, ]
heart_test<-heart[-intrain, ]
```


## Q. rpart 옵션에 가장 accurary를 높게하는 minsplit를 그리드서치를 통해서 찾으세요

```{r}
library(rpart)
accuracy <- c()
for (i in 1:20){
 set.seed(234) 
 heart_model <- rpart(AHD~., data=heart_train, method = "class", 
                       control = rpart.control(minsplit=i))
 heart_prediction <- predict(heart_model, heart_test, type='class')
 heart_conf <- confusionMatrix(heart_prediction, heart_test$AHD)
 heart_accuracy <- heart_conf$overall[1]
 accuracy <- c(accuracy,heart_accuracy)  #minsplit를 i번까지 했을 떄 각각의 accurary 저장
}
accuracy #>> 가장 accurary좋은 minsplit을 찾되, 같은 accuracy값이면 minsplit은 가장 큰 값으로 골라주세요 (20)

```


## Q. Building model with rpart (Target변수 = AHD) and plotting
rpart를 이용하여 tree를 만들고 그림을 그려주세요

```{r}
library(rpart)
set.seed(234)
heart_model<-rpart(AHD~. , data=heart_train, method="class", minsplit=20)
plot(heart_model) ;text(heart_model, cex=0.8)
```

## Q. 과적합 방지를 위한 가지치기 with cp value having the minimum xerror
cp table, cp ploting, prune한 모델 세우기, tree그림그리기
```{r}
printcp(heart_model)  
plotcp(heart_model)
heart_prune<-prune(heart_model, cp= heart_model$cptable[which.min(heart_model$cptable[,"xerror"]),"CP"])
plot(heart_prune); text(heart_prune, cex=0.8)
```

## Q. Test data에서 Confusion matrix()로 성능비교 
주의) confusionMatrix(pred,actual) 순서 조심~
```{r} 
heart_rpart_pred <- predict(heart_model,heart_test,type="class")
confusionMatrix(heart_rpart_pred,heart_test$AHD)
heart_rpart_prune_pred<-predict(heart_prune, heart_test, type='class')
confusionMatrix(heart_rpart_prune_pred, heart_test$AHD)
```


