---
title: "6주차 복습과제"
author: "김민주"
date: '2020 4 9 '
output: html_document
---

```{r}
library(MASS)
str(Boston)
head(Boston)
```

# 1. 주택가격을 예측하기 위한 회귀트리를 만들고자 한다.
## 전체 데이터를 Train, Test (7:3) 으로 나눈 후 , 모델을 적합하라. 한 각 속성 중 가장 중요한 속성을 설명하라. (제시한 변수 설명 참고할 것.)

```{r}
library(caret)
set.seed(6318)
train_idx <- createDataPartition(Boston$medv,p=.7,list=F)
train <- Boston[train_idx,]
test <- Boston[-train_idx,]

library(rpart)
set.seed(6318)
boston_reg.tr <- rpart(medv~.,data=train)
summary(boston_reg.tr)
boston_reg.tr
```

가장중요한 속성은 하위계층의 비율

# 1-1. 적합한 모델을 토대로 plot을 그리고,가장 저렴한 집 값의 조건을 서술하고, RSS를 구하여 그 의미를 서술하라. (제시한 변수설명 참고할 것.)

```{r}
plot(boston_reg.tr);text(boston_reg.tr,cex=0.8)
boston_pred <- predict(boston_reg.tr,test)
(RSS <-sum((boston_pred-test$medv)^2))
```

- 가장 저렴한 집은 하위계층의 비율이 19.83이상일 때이다. 

- RSS 는 test데이터에서 실제 주택의 가격과 트리를 통해 예측한 주택의 가격 차이의 제곱의 합을 의미하며, 이경우 RSS는 4002.266이다. 

# 2. 과적합 방지를 위해 앞서 구한 모델을 가지치기 하려고 한다.
## CP와 plot을 이용해 최적의 트리 크기를 구하고 그에 대한 근거를 구하시오.

```{r}
printcp(boston_reg.tr)
plotcp(boston_reg.tr)
```
- 최적의 트리는 xerror를 최소화 시키는 cp값을 갖는 트리이다. 
- 하지만 Breimen은  1984년에 1+SE rule이 실제적으로 가장 잘 작동한다는 논문을 썼다. It's common to instead use the smallest tree within 1 standard deviation of the minimum cross validation error (aka the 1+SE rule). 따라서 cp=0.021선택할수도 있겠다. (horizontal에 맞닿는 선 혹은 그것보다 바로 다음에 오는 CP값)
- 하지만 우선은 여기선 minimum xerror를 갖는 cp값을 선택한다. 

# 2-1. Pruning 과정 이후의 모델을 구하고, plot을 적합하라.
# 또한 MAE와 상관관계 및 전체 예측값의 범위를 구하여, 모델 성능을 비교하라.

```{r}
set.seed(6318)
boston_reg_prune <- prune.rpart(boston_reg.tr,cp=boston_reg.tr$cptable[which.min(boston_reg.tr$cptable[,"xerror"]),"CP"])
boston_reg_prune

plot(boston_reg_prune); text(boston_reg_prune,cex=0.8)
boston_prune_pred <- predict(boston_reg_prune,test)

#MAE
MAE <- function(actual,predicted){
  mean(abs(actual-predicted))
}
MAE(boston_pred,test$medv) ; MAE(boston_prune_pred,test$medv)

#상관계수
cor(boston_pred,test$medv) ; cor(boston_prune_pred,test$medv)

#전체예측값의 범위
summary(test$medv)
summary(boston_pred) ; summary(boston_prune_pred)

```

# 3. 새로운 함수를 통해 모델을 적합하고자 한다.
## 모델 트리를 이용하여 새로운 모델을 구하고 앞서 사용한 방법으로 모델 성능을 비교하라. 또한 주어진 조건의 예상 집 값을 해당 모델을 통해 구하라.

```{r}
library(RWeka)
set.seed(6318)
boston_rpart <- M5P(medv~.,data=train)
boston_rpart
summary(boston_rpart)
plot(boston_rpart)

boston_rpart_pred <- predict(boston_rpart,test)

#MAE
MAE(boston_pred,test$medv) ; MAE(boston_prune_pred,test$medv) ; MAE(boston_rpart_pred,test$medv)

#상관계수
cor(boston_pred,test$medv) ; cor(boston_prune_pred,test$medv) ; cor(boston_rpart_pred,test$medv)

#전체예측값의 범위
summary(test$medv)
summary(boston_pred) ; summary(boston_prune_pred) ; summary(boston_rpart_pred)

#내집값 예측하기 
myhome <- data.frame(crim = 3.613,zn= 11.36,indus = 11.13,chas= 1, nox=0.554,rm= 6,age=68.57,dis= 3.795,rad= 9.5,
                     tax = 408.2,ptratio = 18.4,black = 356,lstat = 12.6)
(predict(boston_rpart,myhome))

```











